【裁判字號】    90,交易,638
【裁判日期】    901102
【裁判案由】    公共危險等
【裁判全文】
臺灣高雄地方法院刑事判決                          九十年度交易字第六三八號
    公  訴  人  臺灣高雄地方法院檢察署檢察官
    被      告  丙○○
右列被告因公共危險等案件，經檢察官提起公訴（九十年度偵字第七八五四號），本
院判決如左：
    主  文
丙○○服用酒類，不能安全駕駛動力交通工具而駕駛，處有期徒刑肆月，如易科罰金
，以參佰元折算壹日；又因過失傷害人，處有期徒刑參月，如易科罰金，以參佰元折
算壹日。應執行有期徒刑陸月，如易科罰金，以參佰元折算壹日。
    事  實
一、丙○○考領有普通小型車駕駛執照，明知服用酒類致不能安全駕駛時，即不能駕
    駛動力交通工具，竟於民國九十年三月二十九日凌晨六時許，於酒後已達不能安
    全駕駛之程度，仍駕駛車牌號碼Ｅ四－八五一二號自用小客車，沿高雄市前鎮區
    ○○○路由北往南方向行駛，途經復興三路與二聖路之交岔路口時，原應注意汽
    車行駛時，駕駛人應注意車前狀況，並隨時採取必要之安全措施，以避免道路交
    通事故之發生，而依當時情形，又無不能注意之情事，竟因酒醉意識不清而疏於
    注意車前狀況，於通過上開交岔路口時，適有由甲○○所駕駛車牌號碼ＴＢＯ－
    六五六號，沿二聖路由東向西方向行駛，至該路口時因闖紅燈，致兩車相撞，甲
    ○○因此受有右骨髖關節脫臼並髖骨骨折之傷害，而丙○○於肇事後，留在現場
    ，對於未發覺之犯罪，主動向處理警員告知其係駕車肇事者，並接受裁判，且經
    警發覺其酒味後，測試其酒精濃度達每公升零點二九毫克。
二、案經被害人甲○○訴請暨高雄市政府警察局前鎮分局報請臺灣高雄地方法院檢察
    署檢察官偵查起訴。
    理  由
一、訊據被告丙○○固對於在右揭時地於飲酒後，仍貿然駕車行駛，並因疏於注意而
    撞及被害人甲○○等事實，供承不諱，惟辯稱：當時還很清醒云云。經查：
    (1)右揭被告酒後駕車因疏未注意車前狀況以致撞傷告訴人甲○○之事實，業據被
      告坦承不諱，並有診斷證明書足憑，雖告訴人甲○○稱係另一人所駕駛，被告
      非駕駛者，係幫人頂罪等語，惟為被告所否認，而證人施保吉即與被告同車之
      人於警訊時證稱：「該車確為丙○○所駕駛，而我是坐在駕駛旁並無開車。」
      （見九十年三月二十九日警訊筆錄）另證人陳豐榮即現場處理警員於偵訊時亦
      證稱：「（問丙○○那時有無說要頂替施保吉？）沒有，我有連續問好幾次，
      丙○○都說是他開的。」（見九十年六月二十七日偵訊筆錄）是告訴人所陳應
      有所誤會。而按汽車駕駛人，酒後吐氣所含酒精成分超過每公升０˙二五毫克
      以上者不得駕車；且汽車駕駛人應注意車前狀況，隨時採取必要之安全措施，
      道路交通安全規則第一百十四條第二款、第九十四條第三項分別定有明文，而
      依當時之情況及被告之智識、能力等情，並無不能注意之情事，詎被告於飲酒
      後吐氣所含酒精成份達每公升０˙二九毫克之酒醉狀態下（酒醉駕車部分後述
      之），竟貿然駕車，又因酒醉而疏未注意車前狀況致撞及告訴人甲○○，是被
      告之駕駛行為有過失，至為顯然。而告訴人確因本件車禍受有前開傷害，此有
      診斷證明書一紙可稽，是被告未盡其前開注意義務肇事致告訴人受傷，兩者間
      顯有相當因果關係。再者雖告訴人於行經肇事路段，有闖紅燈之行為，此業據
      證人江學良即現場目擊者於警訊時陳稱屬實（見九十年七月十九日警訊筆錄）
      ，而就本件車禍之發生及結果與有過失，然被告過失犯行業據本院認定如上，
      被告自不能因此而解免其過失刑責。是被告此部份犯行之事證已臻明確，應予
      依法論科。
    (2)再按刑法第一百八十五條之三規定所謂「不能安全駕駛」，乃抽象危險犯，並
      不以發生具體危險為必要，對於呼氣酒精濃度已達每公升零點五五毫克（○．
      五五ＭＧ＼Ｌ）以上，肇事率為一般正常人之十倍，認為已達不能安全駕車之
      標準，此業經法務部八十八年五月十八日法八八檢字第○○一六六九號函告週
      知，且按就醫學文獻所知，酒精對人體造成之影響，於呼氣時酒精濃度達每公
      升零點二五毫克（約合體內血液中酒精濃度五○ＭＧ＼ＤＬ或零點零五％）即
      會輕度中毒，造成輕度協調功能降低；呼氣酒精濃度達每公升零點五毫克時（
      約合體內血液中酒精濃度一○○ＭＧ＼ＤＬ或零點一％）屬輕到中度中毒症狀
      ，出現反應較慢、感覺減低、影響駕駛之狀況；呼氣酒精濃度達每公升零點七
      五毫克（約合體內血液中酒精濃度一五○ＭＧ＼ＤＬ或零點一五％）時出現思
      考改變、個性行為改變等中毒症狀；又飲酒後一小時許，其體內血液酒精濃度
      可達最高，此有分別有行政院國軍退除役官兵輔導委員會臺北榮民總醫院八十
      八年八月五日（八八）北總內字第二六八六八號函文、八十八年十月二十六日
      （八八）院賓文廉字第一三四○七號臺灣高等法院函中臺北醫學院附設醫院精
      神科主任蔡尚穎「酒精對人體生理與行為之影響」一文可據。而本案被告為警
      查獲時其吐氣所含酒精成份測試雖僅達零點二九毫克，惟其經警測試觀察結果
      ，認其「說話含糊不清」、「意識模糊，注意力無法集中」、「呆滯木僵」等
      情，業據證人乙○○即為被告測試及觀察之警員到庭證述屬實（見本院九十年
      十月十九日審判筆錄），並有測試觀察紀錄表在卷足參，是被告顯已達不能安
      全駕駛之酒醉狀態，足堪認定。是被告所辯，顯不足採，此外，尚有酒精濃度
      測試單、高雄市政府警察局舉發違反道路交通管理事件通知單在卷可佐，是被
      告此部份犯行，亦堪認定。
二、核被告丙○○所為，係犯刑法第一百八十五條之三服用酒類不能安全駕駛動力交
    通工具而駕駛罪、第二百八十四條第一項前段之過失傷害罪。被告所犯上開二罪
    名間，犯意各別，行為互殊，犯罪構成要件不同，應予分論併罰。又被告為汽車
    駕駛人，酒醉駕車因而致人於受傷，依法應負刑事責任，應依道路交通管理處罰
    條例第八十六條第一項之規定加重其刑。又被告於肇事後，留在事故現場，對於
    未發覺之犯罪，主動向處理事故之警員告知其係駕車肇事者，並接受本院裁判，
    業據證人陳豐榮即事故處理警員證述屬實（見九十年六月二十七日偵訊筆錄），
    應依刑法第六十二條前段自首之規定減輕其刑，並依法先加後減。爰審酌被告明
    知酒後精神已達混惑不清晰之狀態，而發生道路交通事故之機率，較未飲酒者為
    高，詎仍為駕駛上開自用小客車，不啻對他人已產生立即侵害之高度危險性，亦
    自陷於危險狀態中，且嚴重侵害道路交通往來安全，復因違反道路交通安全規則
    而肇事，造成告訴人之身體健康受有損害，惟斟酌其坦承部分犯行、態度尚可，
    告訴人所受傷害及其與有過失等一切情狀，分別量處如主文所示之刑，且分別諭
    知易科罰金之標準，並定其應執行之刑，再諭知易科罰金之折算標準。
據上論斷，應依刑事訴訟法第二百九十九條第一項前段，道路交通管理處罰條例第八
十六條第一項，刑法第一百八十五條之三、第二百八十四條第一項前段、第六十二條
前段、第四十一條第一項前段、第五十一條第五款，罰金罰鍰提高標準條例第一條前
段、第二條前段，判決如文。
中      華      民      國      九十      年      十一    月     二     日
                                  臺灣高雄地方法院交通法庭
                                      法  官  楊  國  祥
右正本證明與原本無異。
如不服本判決，應於判決送達後十日內，向本院提出上訴狀。
                                      書記官  陳  怡  真
中    華    民    國    九十      年      十一     月        二        日


司法院資訊處製作；財團法人民間司法改革基金會備份。
